{"present": {"1 Singular": {"Affirmative": "l\u00edonaim", "Question": "an l\u00edonaim?", "Negative": "n\u00ed l\u00edonaim"}, "2 Singular": {"Affirmative": "l\u00edonann t\u00fa", "Question": "an l\u00edonann t\u00fa?", "Negative": "n\u00ed l\u00edonann t\u00fa"}, "3 Singular": {"Male": {"Affirmative": "l\u00edonann s\u00e9", "Question": "an l\u00edonann s\u00e9?", "Negative": "n\u00ed l\u00edonann s\u00e9"}, "Female": {"Affirmative": "l\u00edonann s\u00ed", "Question": "an l\u00edonann s\u00ed?", "Negative": "n\u00ed l\u00edonann s\u00ed"}}, "1 Plural": {"Compressed": {"Affirmative": "l\u00edonaimid", "Question": "an l\u00edonaimid?", "Negative": "n\u00ed l\u00edonaimid"}, "Extended": {"Affirmative": "l\u00edonann muid", "Question": "an l\u00edonann muid?", "Negative": "n\u00ed l\u00edonann muid"}}, "2 Plural": {"Affirmative": "l\u00edonann sibh", "Question": "an l\u00edonann sibh?", "Negative": "n\u00ed l\u00edonann sibh"}, "3 Plural": {"Affirmative": "l\u00edonann siad", "Question": "an l\u00edonann siad?", "Negative": "n\u00ed l\u00edonann siad"}, "Passive": {"Affirmative": "l\u00edontar", "Question": "an l\u00edontar?", "Negative": "n\u00ed l\u00edontar"}}, "future": {"1 Singular": {"Affirmative": "l\u00edonfaidh m\u00e9", "Question": "an l\u00edonfaidh m\u00e9?", "Negative": "n\u00ed l\u00edonfaidh m\u00e9"}, "2 Singular": {"Affirmative": "l\u00edonfaidh t\u00fa", "Question": "an l\u00edonfaidh t\u00fa?", "Negative": "n\u00ed l\u00edonfaidh t\u00fa"}, "3 Singular": {"Male": {"Affirmative": "l\u00edonfaidh s\u00e9", "Question": "an l\u00edonfaidh s\u00e9?", "Negative": "n\u00ed l\u00edonfaidh s\u00e9"}, "Female": {"Affirmative": "l\u00edonfaidh s\u00ed", "Question": "an l\u00edonfaidh s\u00ed?", "Negative": "n\u00ed l\u00edonfaidh s\u00ed"}}, "1 Plural": {"Compressed": {"Affirmative": "l\u00edonfaimid", "Question": "an l\u00edonfaimid?", "Negative": "n\u00ed l\u00edonfaimid"}, "Extended": {"Affirmative": "l\u00edonfaidh muid", "Question": "an l\u00edonfaidh muid?", "Negative": "n\u00ed l\u00edonfaidh muid"}}, "2 Plural": {"Affirmative": "l\u00edonfaidh sibh", "Question": "an l\u00edonfaidh sibh?", "Negative": "n\u00ed l\u00edonfaidh sibh"}, "3 Plural": {"Affirmative": "l\u00edonfaidh siad", "Question": "an l\u00edonfaidh siad?", "Negative": "n\u00ed l\u00edonfaidh siad"}, "Passive": {"Affirmative": "l\u00edonfar", "Question": "an l\u00edonfar?", "Negative": "n\u00ed l\u00edonfar"}}, "past": {"1 Singular": {"Affirmative": "l\u00edon m\u00e9", "Question": "ar l\u00edon m\u00e9?", "Negative": "n\u00edor l\u00edon m\u00e9"}, "2 Singular": {"Affirmative": "l\u00edon t\u00fa", "Question": "ar l\u00edon t\u00fa?", "Negative": "n\u00edor l\u00edon t\u00fa"}, "3 Singular": {"Male": {"Affirmative": "l\u00edon s\u00e9", "Question": "ar l\u00edon s\u00e9?", "Negative": "n\u00edor l\u00edon s\u00e9"}, "Female": {"Affirmative": "l\u00edon s\u00ed", "Question": "ar l\u00edon s\u00ed?", "Negative": "n\u00edor l\u00edon s\u00ed"}}, "1 Plural": {"Compressed": {"Affirmative": "l\u00edonamar", "Question": "ar l\u00edonamar?", "Negative": "n\u00edor l\u00edonamar"}, "Extended": {"Affirmative": "l\u00edon muid", "Question": "ar l\u00edon muid?", "Negative": "n\u00edor l\u00edon muid"}}, "2 Plural": {"Affirmative": "l\u00edon sibh", "Question": "ar l\u00edon sibh?", "Negative": "n\u00edor l\u00edon sibh"}, "3 Plural": {"Compressed": {"Affirmative": "l\u00edon siad", "Question": "ar l\u00edon siad?", "Negative": "n\u00edor l\u00edon siad"}, "Extended": {"Affirmative": "l\u00edonadar", "Question": "ar l\u00edonadar?", "Negative": "n\u00edor l\u00edonadar"}}, "Passive": {"Affirmative": "l\u00edonadh", "Question": "ar l\u00edonadh?", "Negative": "n\u00edor l\u00edonadh"}}, "condi": {"1 Singular": {"Affirmative": "l\u00edonfainn", "Question": "an l\u00edonfainn?", "Negative": "n\u00ed l\u00edonfainn"}, "2 Singular": {"Affirmative": "l\u00edonf\u00e1", "Question": "an l\u00edonf\u00e1?", "Negative": "n\u00ed l\u00edonf\u00e1"}, "3 Singular": {"Male": {"Affirmative": "l\u00edonfadh s\u00e9", "Question": "an l\u00edonfadh s\u00e9?", "Negative": "n\u00ed l\u00edonfadh s\u00e9"}, "Female": {"Affirmative": "l\u00edonfadh s\u00ed", "Question": "an l\u00edonfadh s\u00ed?", "Negative": "n\u00ed l\u00edonfadh s\u00ed"}}, "1 Plural": {"Compressed": {"Affirmative": "l\u00edonfaimis", "Question": "an l\u00edonfaimis?", "Negative": "n\u00ed l\u00edonfaimis"}, "Extended": {"Affirmative": "l\u00edonfadh muid", "Question": "an l\u00edonfadh muid?", "Negative": "n\u00ed l\u00edonfadh muid"}}, "2 Plural": {"Affirmative": "l\u00edonfadh sibh", "Question": "an l\u00edonfadh sibh?", "Negative": "n\u00ed l\u00edonfadh sibh"}, "3 Plural": {"Compressed": {"Affirmative": "l\u00edonfaid\u00eds", "Question": "an l\u00edonfaid\u00eds?", "Negative": "n\u00ed l\u00edonfaid\u00eds"}, "Extended": {"Affirmative": "l\u00edonfadh siad", "Question": "an l\u00edonfadh siad?", "Negative": "n\u00ed l\u00edonfadh siad"}}, "Passive": {"Affirmative": "l\u00edonfa\u00ed", "Question": "an l\u00edonfa\u00ed?", "Negative": "n\u00ed l\u00edonfa\u00ed"}}, "imper": {"1 Singular": {"Affirmative": "l\u00edonaim!", "Negative": "n\u00e1 l\u00edonaim!"}, "2 Singular": {"Affirmative": "l\u00edon!", "Negative": "n\u00e1 l\u00edon!"}, "3 Singular": {"Male": {"Affirmative": "l\u00edonadh s\u00e9!", "Negative": "n\u00e1 l\u00edonadh s\u00e9!"}, "Female": {"Affirmative": "l\u00edonadh s\u00ed!", "Negative": "n\u00e1 l\u00edonadh s\u00ed!"}}, "1 Plural": {"Compressed": {"Affirmative": "l\u00edonaimis!", "Negative": "n\u00e1 l\u00edonaimis!"}, "Extended": {"Affirmative": "l\u00edonadh muid!", "Negative": "n\u00e1 l\u00edonadh muid!"}}, "2 Plural": {"Affirmative": "l\u00edonaig\u00ed!", "Negative": "n\u00e1 l\u00edonaig\u00ed!"}, "3 Plural": {"Compressed": {"Affirmative": "l\u00edonaid\u00eds!", "Negative": "n\u00e1 l\u00edonaid\u00eds!"}, "Extended": {"Affirmative": "l\u00edonadh siad!", "Negative": "n\u00e1 l\u00edonadh siad!"}}, "Passive": {"Affirmative": "l\u00edontar!", "Negative": "n\u00e1 l\u00edontar!"}}, "pastConti": {"1 Singular": {"Affirmative": "l\u00edonainn", "Question": "an l\u00edonainn?", "Negative": "n\u00ed l\u00edonainn"}, "2 Singular": {"Affirmative": "l\u00edont\u00e1", "Question": "an l\u00edont\u00e1?", "Negative": "n\u00ed l\u00edont\u00e1"}, "3 Singular": {"Male": {"Affirmative": "l\u00edonadh s\u00e9", "Question": "an l\u00edonadh s\u00e9?", "Negative": "n\u00ed l\u00edonadh s\u00e9"}, "Female": {"Affirmative": "l\u00edonadh s\u00ed", "Question": "an l\u00edonadh s\u00ed?", "Negative": "n\u00ed l\u00edonadh s\u00ed"}}, "1 Plural": {"Compressed": {"Affirmative": "l\u00edonaimis", "Question": "an l\u00edonaimis?", "Negative": "n\u00ed l\u00edonaimis"}, "Extended": {"Affirmative": "l\u00edonadh muid", "Question": "an l\u00edonadh muid?", "Negative": "n\u00ed l\u00edonadh muid"}}, "2 Plural": {"Affirmative": "l\u00edonadh sibh", "Question": "an l\u00edonadh sibh?", "Negative": "n\u00ed l\u00edonadh sibh"}, "3 Plural": {"Compressed": {"Affirmative": "l\u00edonaid\u00eds", "Question": "an l\u00edonaid\u00eds?", "Negative": "n\u00ed l\u00edonaid\u00eds"}, "Extended": {"Affirmative": "l\u00edonadh siad", "Question": "an l\u00edonadh siad?", "Negative": "n\u00ed l\u00edonadh siad"}}, "Passive": {"Affirmative": "l\u00edonta\u00ed", "Question": "an l\u00edonta\u00ed?", "Negative": "n\u00ed l\u00edonta\u00ed"}}, "subj": {"1 Singular": {"Affirmative": "go l\u00edona m\u00e9", "Negative": "n\u00e1r l\u00edona m\u00e9"}, "2 Singular": {"Affirmative": "go l\u00edona t\u00fa", "Negative": "n\u00e1r l\u00edona t\u00fa"}, "3 Singular": {"Male": {"Affirmative": "go l\u00edona s\u00e9", "Negative": "n\u00e1r l\u00edona s\u00e9"}, "Female": {"Affirmative": "go l\u00edona s\u00ed", "Negative": "n\u00e1r l\u00edona s\u00ed"}}, "1 Plural": {"Compressed": {"Affirmative": "go l\u00edonaimid", "Negative": "n\u00e1r l\u00edonaimid"}, "Extended": {"Affirmative": "go l\u00edona muid", "Negative": "n\u00e1r l\u00edona muid"}}, "2 Plural": {"Affirmative": "go l\u00edona sibh", "Negative": "n\u00e1r l\u00edona sibh"}, "3 Plural": {"Affirmative": "go l\u00edona siad", "Negative": "n\u00e1r l\u00edona siad"}, "Passive": {"Affirmative": "go l\u00edontar", "Negative": "n\u00e1r l\u00edontar"}}, "verbal noun": "l\u00edonadh", "verbal adjective": "l\u00edonta"}